臺灣高等法院刑事判決　　　　　　　　　　　　　　九十三年度上易字第五二二號
　　上　訴　人　台灣桃園地方法院檢察署檢察官
　　上　訴　人
　　即　被　告　戊○○
　　選任辯護人　林俊倩　律師
右上訴人因竊盜案件，不服臺灣桃園地方法院九十二年度易字第一一一四號，中華民
國九十三年一月三十日第一審判決（起訴案號：臺灣桃園地方法院檢察署九十二年度
偵字第一０八七六號），提起上訴，本院判決如左：
    主  文
上訴駁回。
    事  實
一、戊○○夥同姓名年籍不詳丁○○○○○○○○○及丙○○○○○○○○○，三人
    基於意圖為自己不法所有之犯意聯絡，共組俗稱「金光黨」之詐騙組合。民國九
    十二年六月十八日上午八時許，在桃園縣中壢市○○路○街溪中正橋旁，戊○○
    見其選定之特定人辛○○出現，即先由佯裝弱智之「文文」上前問路，繼由戊○○上前搭訕，指該白痴女子頗有家財，吃一碗麵竟付新台幣（下同）三千元，可
    共同騙取該白痴女子的錢來作善事等語，此時綽號「阿順」男子即駕駛鐵灰色車
    號不詳之自小客車靠過來，戊○○乃慫恿辛○○坐入小客車後座，而佯裝白痴之
    「文文」則坐於右前座。車輛行進間，戊○○與佯裝白痴之「文文」搭唱，互比
    金錢多寡，輸者即賠給對方同等金錢，而佯裝司機之「阿順」亦在旁附和，途中
    戊○○稱身上現金不多要求下車取款，迨再上車後即拿出三十萬元，該白痴「女
    子」果然賠給戊○○三十萬元，在旁辛○○眼見戊○○賺錢容易，此時貪念頓起
    ，加以戊○○在旁慫恿，遂不疑有詐，即請「阿順」將車開至其住處附近停車，
    返家拿取銀行存摺及印章，隨至位於中壢市○○路三六０號之第一銀行中壢分行
    領取五百萬元放入包包，回到車上，戊○○表示要看現金及幫其整理，辛○○不
    疑，即將五百萬元及連同身上原有之十萬元一併交給戊○○，而佯裝白痴女子亦
    交付一百萬元給戊○○，戊○○即將全部金錢均裝入塑膠袋中，並佯在其大腿上
    整理，此際坐於右前座之佯裝白痴女子「文文」突表示要給司機五千元，並拿出
    一萬元之現金由前往後朝坐於右後座之辛○○撒下，當辛○○低頭撿拾時，戊○○即乘辛○○疏於防備之際，迅即將手中之塑膠袋以預藏內含麵線之同型塑膠袋
    調包而竊取之，迨辛○○將車內之紙鈔撿拾交給司機「阿順」及戊○○後，戊○○即將已遭調包並包裹花布（圍巾）之塑膠袋交還辛○○放入其包包中，並囑其
    小心妥為保管，其後「阿順」駕車在中壢市區繞行四、五十分鐘後，叫辛○○下
    車自行搭計程車返家。辛○○返家後原以為平白賺取一百萬元，詎知打開袋子後
    ，始發現裡面全為麵線，原來放置金錢之塑膠袋已遭調包，隨即向桃園縣警察局
    中壢分局中壢派出所報案。嗣於九十二年六月二十五日八時三十分許，在桃園縣
    中壢市○○路○街溪中正橋附近，戊○○及綽號「阿順」、「文文」成年男女再
    以同一手法搭訕、慫恿己○○拿出金錢，欲預備再乘機調包竊取己○○金錢，於
    己○○前往桃園縣中壢市○○路○段七五六號庚○○○○○領取一百二十萬元時
    ，為機警之郵局職員楊良玉發覺有異，通知己○○家人前來，戊○○見事跡敗露
    倉惶逃逸，經人追呼金光黨，旋為巡邏警員當場查獲，而未得逞。
二、案經桃園縣警察局中壢分局報請臺灣桃園地方法院檢察署檢察官偵查起訴。
    理  由
一、上訴人即被告之供述及辯解：
　　訊據上訴人即被告戊○○坦承於九十二年六月二十五日與綽號「阿順」、「文文
    」成年男女共同詐騙調包行竊被害人己○○情事，惟矢口否認於九十二年六月十
    八日與綽號「阿順」、「文文」成年男女共同調包竊取被害人辛○○五百十萬元
    犯行，辯稱：伊固有於九十二年六月二十五日與綽號「阿順」、「文文」成年男
    洲家中及親家母甲○○○家中，被害人辛○○被騙五百十萬元應係另一詐騙集團
    所為云云。辯護人亦為被告辯護稱：比較己○○與辛○○被騙情節，有諸多不同
    之處，且辛○○於原審當庭指稱行騙女子的右側眉毛下方有一顆痣，但被告卻是
    右側眉毛上方有一顆痣，兩者不同。證人乙○○當日見到辛○○與陌生人同行時
    ，相距有五、六個店面，何能對該陌生人印象深刻？顯見其證詞係出於附和被害
    人之說詞，而不可採信。此類「金光黨」詐欺犯，在某一地區作案得手後，絕不
    會短期內在同一地區作案，以防查緝。詐欺辛○○，係發生在民國九十二年六月
    十八日；詐欺己○○，係發生在九十二年六月二十五日，兩案做案地點皆在中壢
    ，僅間隔一星期，而悖常情，顯見詐欺辛○○乙案應係另一幫詐欺犯所為，與被
    告無關等語。
二、認定犯罪事實所憑之證據及理由：
（一）右揭事實業據被害人辛○○迭於偵查、原審及本院審理時指認被告即是當日向
      伊搭訕並乘機調包竊取伊金錢之人，被告之右眉毛上有一顆痣，伊當日上午至
      第一銀行中壢分行領完錢，由分行後門走出經過飛狗巴士站，與被告正要上車
      時，有看到乙○○，伊有跟乙○○打招呼，乙○○有看到同行的被告等語。證
      人乙○○除於偵查時到場指認被告即是當日與被害人辛○○同行之人外，於原
      審審理時到場再指認被告，並證稱：案發當日上午九時許，伊在中壢市○○路
      飛狗巴士站等車，伊有看到被告搭著辛○○的肩膀要上車，辛○○當時背著一
      個袋子，因辛○○每次都是由他兒子、女兒陪，且所搭的車是淺色的，而當日
      被害人辛○○係由別人陪，且所搭的車是深色的，因此伊有多看一下，伊確定
      被告即是當天與被害人辛○○走在一起之人等語，此外並有被害人辛○○設於
      第一銀行中壢分行帳號00000000000號帳戶於九十二年六月二十五
      日確有提領五百萬元之存摺交易明細在卷可稽。
（二）被告雖否認犯行，並以前詞置辯。然查，被告夥同一男一女共組俗稱「金光黨
      」之詐騙組合，由其中一名女子佯裝弱智白痴，被告負責搭訕、慫恿，而另名
　　　智白痴女子多金，可以以比錢多之方式，輕易詐騙佯裝弱智白痴女子錢財，共
      同誘使被害人辛○○返家拿取存款簿及印章至第一銀行中壢分行提領金錢再乘
      機調包竊取之犯罪手法，與其後被告與綽號「阿順」、「文文」共同誘使被害
      人己○○回家拿存摺及印章到庚○○○○○提領金錢之方式均如出一轍，且人
      數、年齡、外貌特徵均相符合，由中年男子駕駛車輛並附和亦均相同，而其犯
      罪地點均在中壢市，具地緣關係等情，已分據被害人辛○○及己○○陳述在卷
      ，顯見該兩案均為同一組人所為，而被害人辛○○更堅指被告即為當日搭訕之
      人，證人乙○○復一再指認被告即為當日與被害人辛○○同行上車之人，則以
      被害人辛○○曾經長時間與被告相處交談，對於被告之外貌、聲音應甚熟悉，
      其指認被告斷無誤認之可能，而證人乙○○又與被害人辛○○熟識，因當日被
      害人謝富妺異於往昔而與陌生人同行，因此曾多加注意，則其對於該女子之印
      象亦應深刻，誤認之可能性亦甚低微，因之被害人辛○○及證人乙○○之證詞
      ，應可採信，被告辯稱其未參與九十二年六月十八日與綽號「阿順」、「文文
      」成年男女共同調包竊取被害人辛○○五百十萬元犯行云云，已屬無據。辯護
      人為被告辯護稱：比較己○○與辛○○被騙情節，己○○部分歹徒所用汽車為
      黑灰色，辛○○部分歹徒所用汽車是鐵灰色，兩者不同，己○○部分被告自己
      並未拿出現款，辛○○部分行騙歹徒（辛○○指認係被告戊○○）曾自己拿出
      現款三十萬元，己○○是由被告代為領錢；辛○○是自己提錢，有諸多不同之
      處，且辛○○於原審當庭指稱行騙女子的右側眉毛下方有一顆痣，但被告卻是
      右側眉毛上方有一顆痣，兩者不同。證人乙○○當日見到辛○○與陌生人同行
      時，相距有五、六個店面，何能對該陌生人印象深刻？顯見其證詞係出於附和
      被害人之說詞，而不可採信。此類「金光黨」詐欺犯，在某一地區作案得手後
      ，絕不會短期內在同一地區作案，以防查緝。詐欺辛○○，係發生在民國九十
      二年六月十八日；詐欺己○○，係發生在九十二年六月二十五日，兩案做案地
      點皆在中壢，僅間隔一星期，而悖常情，顯見詐欺辛○○乙案應係另一幫詐欺
      犯所為，與被告無關等語。惟辛○○部分歹徒所用汽車是鐵灰色，己○○部分
      歹徒所用汽車為黑灰色，均屬被害人辛○○及己○○於審判外即警詢中之陳述
      ，且鐵灰色、黑灰色同屬灰色色系，辛○○（二十八年七月十九日生）及己○○（生）均已六十餘歲高齡，難免無法精確判斷歹徒所用汽車顏色，惟偵審中
      均稱另名男子負責駕車及附和，則為一致，又己○○部分被告自己雖未拿出現
      款，辛○○部分行騙歹徒（辛○○指認係被告戊○○）曾自己拿出現款三十萬
      元，己○○是由被告代為領錢，而辛○○是自己提錢，實施細節固有些微差異
      ，惟其利用人性貪念之弱點，互為佈局讓被害人誤信佯裝弱智白痴女子多金，
      可以以比錢多之方式，輕易詐騙佯裝弱智白痴女子錢財，共同誘使被害人返家
      拿取存款簿及印章至金融機構提領金錢再乘機調包竊取之犯罪手段亦同，尚難
      僅執被害人辛○○警詢筆錄載歹徒所用汽車是鐵灰色，己○○警詢筆錄載歹徒
      所用汽車為黑灰色，且部分實施細節存有些微差異，即認兩者之犯罪手法不同
      ，而認九十二年六月十八日與綽號「阿順」、「文文」成年男女共同調包竊取
      被害人辛○○五百十萬元，非被告所為，所辯應無足採。又被害人辛○○於原
      審雖陳述證人乙○○當日見到辛○○與陌生人同行時，相距有五、六個店面，
      惟證人乙○○與被害人辛○○熟識，因當日被害人謝富妺異於往昔與陌生人同
      行，因此曾多加注意，其對於該女子之印象亦應深刻，則證人乙○○先後於偵
      查、原審審理時到場指認被告自有所憑，辯護人指其證詞係出於附和被害人之
      說詞，而不可採信云云，亦無可採。至於被告食隨知味，於九十二年六月十八
      日作案得逞後，復於九十二年六月二十五日再以同一手法行騙，並非絕無可能
      ，辯護人謂此類「金光黨」在某一地區作案得手後，絕不會短期內在同一地區
      作案，以防查緝云云，要無根據。另被告經警查獲時所拍攝照片，均可明顯看
      出其右側眉毛上方有一顆痣，並經辛○○按捺指印予以指認，此觀卷附照片自
      明（見偵查卷第十四頁、第四十八頁），是辛○○於原審指稱行騙女子的右側
      眉毛下方有一顆痣云云，應係一時誤述所致，亦難執此瑕疵，遽認被告即非該
      行騙女子，所辯尚無足採。
（三）雖證人甲○○○於原審審判期日到場證稱：其於九十二年六月十八日上午曾至
      被告住處泡茶聊天，其後兩人更步行至證人住處共進午餐云云。然查，證人甲○○○與被告具親誼關係，兩人居住地點均在台北縣蘆洲市○○路，因此時相
      往來，每隔二、三日即見面一次等情，已據證人甲○○○證陳在卷，則以證人
      甲○○○與被告見面次數之頻繁，能否確切記憶兩人會面之正確日期，已非無
      疑，且證人甲○○○對於被告於九十二年六月十八日前後，曾於何日至證人甲○○○住處、兩人曾做何事等問題，並不能為特別之記憶，則何以證人甲○○○特別記得九十二年六月十八日被告曾至其住處吃飯？又證人甲○○○證稱：
      當日被告至其住處吃午飯，該午飯係其媳婦即被告之女蔡和雲所煮，蔡和雲當
      天請休假，同時吃飯的有被告、證人甲○○○及媳婦蔡和雲及兩個孫子等情，
      此與被告供述當日係由證人甲○○○煮飯，其女蔡和雲去上班，當天一起吃午
      飯的有被告、證人甲○○○及甲○○○之夫及兩個孫子等情，並不相符。因之
      ，證人甲○○○證稱被告於案發當時人在台北縣蘆洲市○○路云云，並不足採
      。又被告所使用之0000000000號行動電話於案發前一日即九十二年
      六月十七日均有正常使用，且使用頻繁，惟案發當日即九十二年六月十八日卻
      遲至十六時零八分始在台北縣蘆洲市○○路有第一通電話通聯，有本院依聲請
      調取之遠傳電信股份有限公司通聯紀錄一份在卷可稽，依該通聯紀錄所載，被
      告於案發時間並無在桃園縣中壢市以外之其他地點有通聯紀錄，而得做為其不
      在場之證明。又被告於九十二年七月十五日檢察事務官偵查時供承其與「阿順
      」、「文文」係於九十二年初在三重市大同公園認識，九十二年過舊曆年他們
      有打三、四次電話等語，惟於原審九十三年一月十三日審判期日卻翻異前詞，
      改稱其與「阿順」、「文文」係於九十二年六月二十幾號在三重大同公園內茶
      室認識的云云，被告事後刻意翻異前詞，改稱其與「阿順」、「文文」係於九
      十二年六月十八日後始認識，其目的實不言可喻。綜上所述，被告否認犯罪，
      辯稱有不在場證明云云，均不足採信。
（四）至被告聲請勘驗被害人辛○○所稱遭調包而改裝麵線之塑膠袋及聲請勘驗中壢
      市第一銀行中壢分行及飛狗巴士站附近之監視錄影帶，以證明本件並非其所為
      云云。惟查，被害人辛○○所取回遭調包改裝麵線之塑膠袋並未扣案，且該塑
      膠袋自案發後迄被告聲請調取，已事隔半年，並已有多人觸摸，依實務指紋採
      集時效，顯難採得有效指紋，又本件並無被告所稱監視錄影帶扣案，而被告復
      未能具體指明設置監視錄影機之地點，因之被告此部分聲請調查之證據即屬不
      能調查，且本院認被告犯行事證已明，無再調查之必要，其調查證據之聲請，
      應予駁回。
（五）綜上所述，被告竊盜之事證明確，其犯行堪以認定，應依法論科。
三、論罪：
（一）按刑法第三百三十九條第一項之詐欺取財罪，以行為人意圖為自己不法之所有
      ，以詐術使人陷於錯誤，因此錯誤而為財產上之處分，致受損害為其犯罪構成
      要件。被告夥同綽號「阿順」、「文文」成年男女，雖誆騙被害人謝富妺以佯
      裝白痴之「文文」弱智可欺，可對之騙取財物，而慫恿被害人辛○○至銀行提
      領現金，被害人辛○○果起貪念而至銀行提領現金五百萬元等情，已如前述，
      然被告所施用之「詐術」範圍僅為被害人辛○○領取現金後，可與佯裝白痴之
      「文文」比多寡而定輸贏，並無使被害人辛○○為財產上之處分，雖被害人辛○○曾將身上十萬元及所領得之五百萬元交給被告，惟其目的僅係被告佯稱欲
      看現金及代為整理，其原來之持有關係並未變更，易言之，被告施用之「詐術
      」既無欲使被害人辛○○為交付金錢，而被害人辛○○亦自始並無交付金錢給
      被告之意思，因之，被告與綽號「阿順」、「文文」成年男女之行為，尚與刑
      法第三百三十九條第一項之詐欺取財罪犯罪構成要件不符。惟被告與綽號「阿
      順」、「文文」成年男女於被害人辛○○至銀行領取現金返回車上後，以欲檢
      查現金及代為整理為由，使被害人辛○○將現金交給被告，當此之際，坐於前
      座佯裝白痴之「文文」突以欲給司機「阿順」五千元為由，將一萬元紙鈔朝坐
      於右後座之被害人辛○○方向撒下，被害人辛○○依常理低頭撿拾撒落於車廂
      中之紙鈔時，被告即乘被害人辛○○疏於防備之際，改以同包裝而內藏麵線之
      塑膠袋將手中包裹現金之塑膠袋予以調包，則其乘人不備之調包行為，應該當
      刑法竊盜犯行。
（二）核被告所為，係犯刑法第三百二十一條第一項第四款之結夥三人以上竊盜罪。
      （本件起訴書證據並所犯法條欄雖認被告所為係犯刑法第三百三十九條第一項
      之詐欺取財罪嫌，惟公訴人於本院九十三年一月十三日審判期日當庭所提論告
      書，已將被告所犯法條改依刑法第三百二十一條第一項第四款論告求刑，因之
      尚無變更起訴法條問題）。又被告與綽號「阿順」、「文文」成年男女，有犯
      意聯絡與行為分擔，均為共同正犯。
四、維持原判決及駁回上訴之理由：
    原審認被告上開犯行罪證明確，適用刑法第二十八條、第三百二十一條第一項第
　　四款規定，並審酌被告犯罪之動機、目的、手段、被害人辛○○所受損害達五百
　　十萬元，及被告犯罪後猶飾詞狡辯，毫無悔意等一切情狀，量處有期徒刑兩年。
    就被告於九十二年六月二十五日查獲時，雖扣得行動電話一支、郵局儲金薄一本
    、銀行存摺一本及現金六萬六千元，惟扣案物並不能證明係被告所有供本件犯罪
    所用之物，而現金亦不能證明係被告因犯本件所得之物，自不能沒收，併予敘明
    。另就公訴意旨以被告戊○○於九十二年六月二十五日上午九時許，夥同年籍不
    詳綽號「阿順」、「文文」之成年男女共同誘使被害人己○○回家拿存摺及印章
    到庚○○○○○提領金錢，涉犯刑法第三百三十九條第一項之詐欺取財未遂罪嫌
    部分（原審九十三年一月十三日審判期日，公訴人當庭所提論告書改依刑法第三
    百二十一條第二項、第一項第四款加重竊盜罪嫌論罪求刑）不另為無罪之諭知（
    詳下述），經核認事用法，均無違誤（據被害人警詢中指陳辛○○部分歹徒所用
    汽車是鐵灰色，己○○部分歹徒所用汽車為黑灰色，原審認所駕駛之車輛顏色均
    同，尚屬無據，此部分逕予更正），量刑亦屬妥適。檢察官循被害人辛○○請求
    上訴意旨略以：被告戊○○係連續以相同手法詐取被害人之金錢，並以之為生，
    又被告戊○○於犯後不知悔改，且未賠償被害人辛○○之損失，其惡性重大，原
    審僅判處被告有期徒刑兩年，其量刑顯然過輕云云，被告上訴意旨執前開理由否
    認犯罪，指摘原判決不當，惟並無證據證明被告係以詐欺或竊盜維生，自難以常
    業犯相繩，其餘均經原審法院詳加審酌，並載明理由，經核認事用法尚無違誤。
    本件上訴均無理由，應予駁回。
五、不另為無罪之諭知（己○○部分）：
（一）公訴意旨另以：被告戊○○於九十二年六月二十五日上午九時許，夥同年籍不
      詳綽號「阿順」、「文文」之成年男女，基於意圖為自己不法所有之犯意聯絡
      ，向被害人己○○詐稱帶佯裝弱智白痴之「文文」去卡拉ＯＫ，可各得二萬元
      ，騙被害人己○○上車，車行途中，被告戊○○曾下車，再上車後即提出存摺
      ，內有二十萬元，「文文」即給被告戊○○現金二十萬元，被告戊○○說也要
      給被害人己○○二十萬元，「文文」就拿二十萬元給被害人己○○，被告戊○○並告訴被害人己○○趕快回家拿存摺領錢，因被害人己○○不識字，遂由被
      告戊○○陪同至中壢市○○路○段七五六號龍岡郵局，並由被告戊○○填寫郵
      政存簿儲金提款單領取一百二十萬元，並蓋用被害人己○○之印章，交由郵局
      櫃檯等待領錢，因郵局承辦員發覺有異，遂通知被害人己○○之女兒賴完妹前
      來，賴完妹一到郵局時，被告戊○○一見心虛即逃跑而未遂，在郵局門口，適
      有警車執行巡邏經過，追呼金光黨騙財，即為警查獲。因認被告戊○○涉犯刑
      法第三百三十九條第一項之詐欺取財未遂罪嫌（原審九十三年一月十三日審判
      期日，公訴人當庭所提論告書改依刑法第三百二十一條第二項、第一項第四款
      加重竊盜罪嫌論罪求刑）。
（二）本院之判斷：
　１、訊據被告戊○○對於與綽號「阿順」、「文文」成年男女，由綽號「文文」女
　　　子佯裝弱智白痴，綽號「阿順」擔任司機，而共同以「文文」弱智可欺，可對
　　　之騙取金錢為由，使被害人己○○信以為真而返家拿取印章存摺欲至郵局提領
　　　金錢，惟嗣為郵局職員發覺有異而通知被害人己○○之家人，因而為警查獲之
　　　事實，坦承不諱，並經被害人己○○及證人楊良玉證述相符，且有郵局監視錄
　　　影帶翻拍照片及郵局提款單等在卷可稽，固堪認屬實。
  ２、惟按刑法第三百三十九條第一項之詐欺取財罪，係以行為人意圖為自己不法之
      所有，以詐術使人陷於錯誤，因此錯誤而為財產上之處分，致受損害為其犯罪
      構成要件。被告夥同綽號「阿順」、「文文」成年男女，雖誆騙被害人賴一妺
      謂佯裝白痴之「文文」弱智可欺，可以以比錢多之方式，對之騙取財物，而慫
      恿被害人己○○至郵局提領現金，而被害人己○○果起貪念而返家拿取印章及
      存摺至郵局欲提領現金一百二十萬元，然被告戊○○所施用之「詐術」，其範
      圍僅為被害人己○○領取現金後與佯裝白痴之「文文」比金錢多寡，並無使被
      害人己○○為財產上之處分，換言之，被告戊○○所施用之詐術並無使被害人
      己○○交付金錢，而被害人己○○亦自始並無交付金錢之意思，因之，被告與
      綽號「阿順」、「文文」成年男女之行為，尚與刑法第三百三十九條第一項之
      詐欺取財罪構成要件不符。
  ３、又被告戊○○依其犯罪手法，雖係欲使被害人己○○領取現金返回車上後，再
      重施故技乘其不備而為調包行為，惟犯罪之「著手」，依實務採客觀說之形式
      客觀說，以行為人實現犯罪構成要件之部分行為時始為著手。被告戊○○雖有
      使被害人己○○至郵局領取現金之行為，且於被害人己○○領得現金時為警查
      獲，惟該使被害人己○○領錢之行為，尚非屬刑法第三百二十一條第一項加重
      竊盜罪之構成要件行為，尚難認已達著手階段而認犯罪未遂，充其量僅為便利
      其調包竊盜之預備行為，而刑法第三百二十一條加重竊盜罪並無處罰預備犯，
      因之，被告戊○○此部分犯行為刑法所不罰，原應為無罪判決，惟公訴人以被
      告戊○○此部分行為與前開有罪部分有連續犯裁判上一罪關係，爰不另為無罪
      之諭知，併予敘明。
六、適用法律：
據上論斷，應依刑事訴訟法第三百六十八條，判決如主文。
本案經檢察官鄭龍照到庭執行職務。
中　　　華　　　民　　　國　　九十三　　年　　　五　　　月　　 十四 　　日
                              臺灣高等法院刑事第十庭
                                  審判長法  官  溫　耀　源
                                        法  官  周  政  達
                                        法  官  邱　同　印
右正本證明與原本無異。
不得上訴。
          　　　　　　　　　　　　　　　書記官  莊　昭　樹
中　　　華　　　民　　　國　　九十三　　年　　　五　　　月　　 十四 　　日
附錄：本案論罪科刑法條全文
中華民國刑法第三百二十一條
犯竊盜罪而有左列情形之一者，處六月以上、五年以下有期徒刑：
一  於夜間侵入住宅或有人居住之建築物、船艦或隱匿其內而犯之者。
二  毀越門扇、牆垣或其他安全設備而犯之者。
三  攜帶兇器而犯之者。
四  結夥三人以上而犯之者。
五  乘火災、水災或其他災害之際而犯之者。
六  在車站或埠頭而犯之者。
前項之未遂犯罰之。
